ACORDAO-COMPLETO-2358555

ACÓRDÃO DE RELAÇÃO

ACÓRDÃO DE RELAÇÃO 4438/2019 ATA 22/2019 - SEGUNDA CÂMARA

Acórdão 4438/2019-TCU-Segunda Câmara
Os Ministros do Tribunal de Contas da União, reunidos em Sessão de 2ª Câmara, ACORDAM, por unanimidade, com fundamento nos arts. 1º, V, e 39, II, da Lei nº  8.443, de 1992, e nos arts. 1º, VIII, 143, II, 259, II, e 260, § 5º, do Regimento Interno do TCU, aprovado pela Resolução nº 246, de 2011, além do art. 7º, I, da Resolução TCU nº  206, de 2007, em considerar prejudicadas, por perda de objeto, as apreciações da legalidade, para fins de registro, dos atos de concessão de pensão civil relacionados no item 1.1 deste Acórdão, diante da cessação dos efeitos financeiros dos respectivos atos, de acordo com os pareceres emitidos nos autos:
1. Processo TC-Processo 011.812/2019-2 (PENSÃO CIVIL) 
	1.1. Interessados: Ângela Maria Jaued (CPF XXX.615.667-XX) ; Antônio Mesquita Rebelo (CPF XXX.509.077-XX) ; Breno Barbosa Coutinho da Hora (CPF XXX.459.457-XX) ; Diva Almeida Barbosa (CPF XXX.119.707-XX) ; Elce Alvim Carneiro (CPF XXX.819.417-XX) ; Elisabeth Nicácio Melchiades da Silva (CPF XXX.431.467-XX) ; Geraldo Augusto Filgueiras (CPF XXX.194.127-XX) ; Helenice Vieira Maciel (CPF XXX.900.728-XX) ; Joaquim Aloísio Costa (CPF XXX.022.697-XX) ; Jurema Maria Luciano (CPF XXX.935.757-XX) ; Lucinda Luciana Pereira Lami (CPF XXX.858.237-XX) ; Maria da Gloria Paranhos Muniz Barreto (CPF XXX.763.027-XX) ; Mercedes Fonseca de Oliveira (CPF XXX.014.937-XX) ; Neida Monteiro de Miranda Santos Filha (CPF XXX.806.717-XX) ; Solange Melo de Faria (CPF XXX.207.137-XX) ; Tânia Batista de Oliveira (CPF XXX.649.577-XX) ; Telma da Motta Amorim (CPF XXX.562.657-XX) ; Thereza da Silva Amaral (CPF XXX.853.977-XX) ; Valquiria Freire Vila Nova (CPF XXX.562.017-XX) ; Zulea de Carvalho Ferreira (CPF XXX.010.511-XX) e Zulea de Carvalho Ferreira (CPF XXX.010.511-XX) .
	1.2. Órgão: Superintendência de Administração do então Ministério da Fazenda no Estado do Rio de Janeiro.
	1.3. Relator: Ministro-Substituto André Luís de Carvalho.
	1.4. Representante do Ministério Público: Procuradora-Geral Cristina Machado da Costa e Silva.
	1.5. Unidade Técnica: Secretaria de Fiscalização de Pessoal (Sefip) .
	1.6. Representação legal: não há.
	1.7. Determinações/Recomendações/Orientações: não há.

Segunda Câmara

Ângela Maria Jaued (CPF XXX.615.667-XX); Antônio Mesquita Rebelo (CPF XXX.509.077-XX); Breno Barbosa Coutinho da Hora (CPF XXX.459.457-XX); Diva Almeida Barbosa (CPF XXX.119.707-XX); Elce Alvim Carneiro (CPF XXX.819.417-XX); Elisabeth Nicácio Melchiades da Silva (CPF XXX.431.467-XX); Geraldo Augusto Filgueiras (CPF XXX.194.127-XX); Helenice Vieira Maciel (CPF XXX.900.728-XX); Joaquim Aloísio Costa (CPF XXX.022.697-XX); Jurema Maria Luciano (CPF XXX.935.757-XX); Lucinda Luciana Pereira Lami (CPF XXX.858.237-XX); Maria da Gloria Paranhos Muniz Barreto (CPF XXX.763.027-XX); Mercedes Fonseca de Oliveira (CPF XXX.014.937-XX); Neida Monteiro de Miranda Santos Filha (CPF XXX.806.717-XX); Solange Melo de Faria (CPF XXX.207.137-XX); Tânia Batista de Oliveira (CPF XXX.649.577-XX); Telma da Motta Amorim (CPF XXX.562.657-XX); Thereza da Silva Amaral (CPF XXX.853.977-XX); Valquiria Freire Vila Nova (CPF XXX.562.017-XX); Zulea de Carvalho Ferreira (CPF XXX.010.511-XX) e Zulea de Carvalho Ferreira (CPF XXX.010.511-XX).

ANDRÉ DE CARVALHO

não há.

PENSÃO CIVIL (PCIV)

Secretaria de Fiscalização de Pessoal (Sefip).